臺灣臺北地方法院刑事判決
111年度交簡字第653號
聲  請  人  臺灣臺北地方檢察署檢察官
被      告  許鈞銓


上列被告因公共危險案件，經檢察官聲請以簡易判決處刑（111
年度速偵字第502號），本院判決如下：
　　主　文
許鈞銓駕駛動力交通工具而吐氣所含酒精濃度達每公升零點二五
毫克以上，處有期徒刑貳月，併科罰金新臺幣肆萬元，有期徒刑
如易科罰金，罰金如易服勞役，均以新臺幣壹仟元折算壹日。
　　事實及理由
一、本件犯罪事實及證據，均引用檢察官聲請簡易判決處刑書之
    記載（如附件）。
二、核被告許鈞銓所為，係犯刑法第185條之3第1項第1款之不能安全駕駛動力交通工具罪。
三、爰以行為人責任為基礎，審酌近年來酒後肇事導致死傷案件
    頻傳，酒後不應駕車之觀念，已透過教育、宣導及各類媒體
    廣為傳達各界周知多年，立法者為呼應社會對於酒駕行為應
    當重懲之高度共識，近年來屢次修法提高酒駕刑責，被告為
    具有通常智識程度及生活經驗之成年人，對於酒後不能駕車
    及酒醉駕車之危險性，應有相當之認識，其竟無視於此，率
    爾騎乘機車上路，漠視一般往來之公眾及駕駛人之用路安全
    ；且其酒後騎車上路雖幸未肇事即為警查獲，然其測得之吐
    氣酒精濃度達每公升0.62毫克，濃度極高，自不宜輕縱；惟
    念被告始終坦承犯行，態度尚可，且本案為其初犯酒後駕車
    之犯行，並考量其於警詢中所述之智識程度、家庭經濟狀況
    （見警詢筆錄受詢問人欄）等一切情狀，量處如主文所示之
    刑，並諭知有期徒刑如易科罰金，罰金如易服勞役之折算標
    準，以示懲儆。
四、依刑事訴訟法第449條第1項前段、第3項、第454條第2項，
    逕以簡易判決處刑如主文。
五、如不服本判決，應於判決送達後20日內向本院提出上訴狀（
    應附繕本），上訴於本院第二審合議庭。
中　　華　　民　　國　　111 　年　　7 　　月　　26　　日
　　　　　　　　　刑事第十四庭　法　官　陳翌欣
上正本證明與原本無異。
如不服本判決應於收受送達後20日內向本院提出上訴書狀，並應
敘述具體理由；其未敘述上訴理由者，應於上訴期間屆滿後20日
內向本院補提理由書（均須按他造當事人之人數附繕本）「切勿
逕送上級法院」。因疫情而遲誤不變期間，得向法院聲請回復原
狀。
                                 書記官  劉亭均
中　　華　　民　　國　　111 　年　　7 　　月　　26　　日
附錄本案論罪科刑法條：
中華民國刑法第185條之3第1項第1款：
駕駛動力交通工具而有下列情形之一者，處三年以下有期徒刑，
得併科三十萬元以下罰金：
一、吐氣所含酒精濃度達每公升零點二五毫克或血液中酒精濃度
    達百分之零點零五以上。
附件
臺灣臺北地方檢察署檢察官聲請簡易判決處刑書　
                                    111年度速偵字第502號
　　被　　　告　許鈞銓　男　33歲（民國00年00月0日生）
　　　　　　　　　　　　住○○市○○區○○路0段000巷0弄0
　　　　　　　　　　　　　號
　　　　　　　　　　　　國民身分證統一編號：Z000000000號
上列被告因公共危險案件，業經偵查終結，認為宜聲請以簡易判
決處刑，茲將犯罪事實及證據並所犯法條分敘如下：
        犯罪事實
一、許鈞銓於民國111年7月1日21時30分許，在臺北市中山區錦州
    街附近酒吧內飲用啤酒後，明知其身體所含酒精濃度已達不能
    安全駕駛動力交通工具之程度，竟基於酒後駕駛動力交通工具
    之犯意，仍於翌（2）日凌晨4時許，騎乘車牌號碼000-0000
    號輕型機車上路。嗣於同日凌晨4時10分許，行經臺北市○○區○
    ○○路0段00號前時，為警攔查，並當場對其施以吐氣酒精濃度
    測試後，測得其吐氣酒精濃度達每公升0.62毫克，始悉上情。
二、案經臺北市政府警察局中山分局報告偵辦。
        證據並所犯法條
一、上揭犯罪事實，業據被告許鈞銓於警詢及偵查中均坦承不諱
    ，復有臺北市政府警察局吐氣酒精濃度檢測程序暨拒測法律效果
    確認單、舉發違反道路交通管理事件通知單、酒精呼氣測定紀錄
    表、財團法人台灣商品檢測驗證中心出具之呼氣酒精測試器
    檢定合格證書影本各1份在卷可稽，堪認被告自白核與事實
    相符，其犯行堪以認定。
二、核被告所為，係犯刑法第185條之3第1項第1款之吐氣所含酒
    精濃度達每公升0.25毫克以上而駕駛動力交通工具罪嫌。請
    依法論處。
三、依刑事訴訟法第451條第1項聲請逕以簡易判決處刑。
        此 致
臺灣臺北地方法院
中　　華　　民　　國　 111　　年　　7 　　月　　7　　 日
　　　　　　　　　　　　　　　檢　察　官  徐名駒
本件正本證明與原本無異
中　　華　　民　　國 　111　　年  　7     月    15    日
                              書  記  官  陳韋如  
附錄本案所犯法條全文
中華民國刑法第185條之3
駕駛動力交通工具而有下列情形之一者，處 3 年以下有期徒刑
，得併科 30 萬元以下罰金：
一、吐氣所含酒精濃度達每公升零點二五毫克或血液中酒精濃度
    達百分之零點零五以上。
二、有前款以外之其他情事足認服用酒類或其他相類之物，致不
    能安全駕駛。
三、服用毒品、麻醉藥品或其他相類之物，致不能安全駕駛。
因而致人於死者，處 3 年以上 10 年以下有期徒刑，得併科 2
百萬元以下罰金；致重傷者，處 1 年以上 7 年以下有期徒刑，
得併科 1 百萬元以下罰金。
曾犯本條或陸海空軍刑法第 54 條之罪，經有罪判決確定或經緩
起訴處分確定，於十年內再犯第 1 項之罪因而致人於死者，處
無期徒刑或 5 年以上有期徒刑，得併科 3 百萬元以下罰金；致
重傷者，處 3 年以上 10 年以下有期徒刑，得併科 2 百萬元以
下罰金。
本件係依刑事訴訟法簡易程序辦理，法院簡易庭得不傳喚被告、
輔佐人、告訴人、告發人等出庭即以簡易判決處刑; 被告、被害
人、告訴人等對告訴乃論案件如已達成民事和解而要撤回告訴或
對非告訴乃論案件認有受傳喚到庭陳述意見之必要時，請即另以
書狀向簡易法庭陳述或請求傳訊。